---
  title: "Лабораторная работа № 1"
  format:
    md:
      output-file: README.md
---

# Системы аутентификациии и защиты от несанкционированного доступа

Лабораторная работа №1

## Цель работы

Вывести информацию о процессоре, операционной системе и о последних логах

## Исходные данные

1.  ОС Windows 11
2.  RStudio Desktop
3.  Интерпретатор языка R 4.2.2

## План

1.  Выполнить команду "systeminfo"
2.  Выполнить команду "wmic cpu get name"
3.  Выполнить команду "Get-EventLog -LogName System -Newest 30"

## Шаги

### Шаг 1

Выполнение команды "systeminfo" для вывода информации об операционной системе Windows

```{r}
system2("systeminfo", stdout = TRUE)
```

### Шаг 2

Выполнение команды "wmic cpu get name" для вывода информации о процессоре

```{r}
system("wmic cpu get name", intern = TRUE)
```

### Шаг 3

Выполнение команды "Get-EventLog -LogName System -Newest 30" для получения информации о последних логах системы

```{r}
system2("powershell", args = "Get-EventLog -LogName System -Newest 30", stdout = TRUE)
```

## Оценка результата

В результате лабораторной работы была получена информация о процессоре, об операционной системе и о последних логах

## Вывод

В результате выполнения работы были получены навыки работы с командами Windows через среду разработки RStudio
